---
title: "ForestFires"
output: 
  pdf_document:
    latex_engine: pdflatex
    keep_tex: true
date: "2024-12-02"
author: "Morgera Claudio, Pavan Alessia, Porco Sara, Stasi Samuele" 
header-includes:
  - \usepackage{wrapfig}
---

```{r setup, include=F, echo=F, message=F}
knitr::opts_chunk$set(echo = TRUE)

# inclusione del dataset
dataset <- read.csv("./forestfires.csv")
colnames(dataset)
summary(dataset)

# Conta le combinazioni uniche di coordinate (X, Y), che sono le stazioni di monitoraggio, per poi plottarle sulla mappa di quell'inutile paese che è la Spagna (e per fortuna che non ci hanno dato la Francia oserei dire)
unique_stations <- nrow(unique(dataset[, c("X", "Y")]))

# Conta i mesi
num_unique_months <- length(unique(dataset$month))
time_period <- if (num_unique_months < 12) {
  paste(num_unique_months, "mesi")
} else {
  "un anno"
}

######## Per la mappa ########
# install.packages("ggplot2")
# install.packages("png")
# install.packages("jpeg")
library(ggplot2)
library(png)

# Carica l'immagine della mappa
map_image <- readPNG("montesigno.png")
```

# Forest Fires

L'obiettivo di questo report è stimare l'area bruciata dagli incendi boschivi nel parco di montesigno in funzione delle condizioni ambientali. I dati presenti nel dataset sono stati raccolti da `r unique_stations` stazioni meteorologiche nell'arco di `r time_period`. \newline

```{r mappa, echo=FALSE, fig.height=2.5, fig.width=5, fig.align='center'}
# Disegna i punti sopra la mappa
ggplot(dataset, aes(x = X, y = Y)) +
  annotation_raster(map_image, xmin = 0, xmax = 10, ymin = 0, ymax = -10) +
  geom_point(color = "red", size = 1) +
  scale_y_reverse(limits = c(9.6, 0.4)) +
  scale_x_continuous(limits = c(0.5, 9.5)) +
  coord_fixed(ratio = 1/1.5) +
  labs(title = "Mappa stazioni di monitoraggio",
       x = "Coordinata X",
       y = "Coordinata Y") +
  theme(axis.title.x = element_text(size = 9),
        axis.title.y = element_text(size = 9),
        axis.text.x=element_blank(),
        axis.text.y=element_blank(),
        axis.ticks=element_blank(),
        title = element_text(size = 10))
```
## Contenuto del dataset
Il dataset in esame contiene le seguenti variabili:

```{r echo=FALSE, message=FALSE, warning=FALSE}
### Sezione per spiegare le variabili del dataset
# install.packages("knitr")
# install.packages("kableExtra")
library(knitr)
library(kableExtra)

data <- data.frame(
  `Variabile` = c("X", "Y", "month", "day", "FFMC", "DMC", "DC", "ISI", "temp", "RH", "wind", "rain", "area"),
  `Descrizione` = c(
    "Coordinata X della stazione",
    "Coordinata Y della stazione",
    "Mese della rilevazione",
    "Giorno della settimana della rilevazione",
    "Codice FFMC (indica la secchezza del combustibile sottile)",
    "Codice DMC (indica la secchezza del sottobosco)",
    "Codice DC (indica la secchezza degli strati organici profondi)",
    "Indice di velocità iniziale",
    "Temperatura (in °C)",
    "Umidità relativa (in %)",
    "Velocità del vento (in km/h)",
    "Pioggia (in mm/m²)",
    "Area totale bruciata (in ha)"
  )
)

data %>%
  kbl(caption = "Tabella variabili") %>%
  kable_styling(full_width = FALSE, latex_options = "HOLD_position")
```

```{r echo=FALSE, fig.align='center', fig.height=4, fig.width=4}
# https://cwfis.cfs.nrcan.gc.ca/background/summary/fwi
library(png)
library(grid)
img <- readPNG("./fwi_structure.png")
grid.raster(img)
```
